# IFRS下编制合并报表问题

提问人：vikron 时间：2014-10-21 23:31:35
麻烦问下各位前辈，在IFRS下编制合并报表是否需要像PRC下那样先把investment in subsidiary转成权益法，再去合并抵消？ 还是直接将用成本法的investment in subsidiary合并抵消？ 谢谢。

回答人：chenyiwei
并无必要模拟权益法，直接按成本法抵销即可。成本法的直接抵销方法在本版面的精华区有详细介绍。